臺灣高等法院民事裁定　　　　　　　　　96年度抗字第1936號
　　抗　告　人
　　即債務　人　　甲○○原名.
抗告人因與相對人即債權人乙○○○間發還擔保金事件，對於中
華民國96年10月17日臺灣板橋法院96年度聲字第2434號所為裁定
提起抗告，本院裁定如下：
    主      文
抗告駁回。
抗告訴訟費用由抗告人負擔。
    理      由
一、相對人於原法院聲請意旨略以：兩造間請求返還土地事件，
    伊遵原法院95 年度重訴字第347號第一審民事判決提供新臺
    幣（下同）266萬元為擔保金提存在案（原法院96 年度存字
    第1538號），聲請假執行（96 年度執字20708號）。抗告人
    不服第一審判決，提起第二審上訴（本院96年度重上字第24
    4號民事事件），嗣抗告人撤回上訴，該判決於96年6月7 日
    確定。嗣抗告人於96 年7 月3日自動履行原法院96年度執字
    20708號強制執行事件所發之執行命令， 則伊提供擔保金之
    原因已消滅， 爰依民事訴訟法第104條第1項第1款規定，聲
    請發還擔保金等情。
    原裁定以上情經審核屬實，相對人之聲請應予准許。
二、本件抗告意旨略以：伊於94年7月10 日經相對人同意承租台
    北縣蘆洲市○○段581號土地，租期至102年7月9日止，每月
    租金18,000元，嗣修改租期至97年8 月31日止，並由伊辦妥
    接電手續，有租約書及電費、租金收據為證，伊並非無權占
    有。詎相對人明知系爭土地為其與國有財產局共有，應有部
    分僅1/2 ，竟全部出租予伊，而遭國有財產局收回，相對人
    之詐欺犯行使伊給付租金無法使用，且設置之鐵皮屋亦被拆
    除，伊擬向相對人起訴請求損害賠償。另相對人誣告伊竊佔
    案件，亦經臺灣板橋地方法院96年9月14 日以96年度易字第
    747號刑事判決無罪， 伊因相對人之誣告而受有精神損害，
    亦擬向相對人請求誣告之損害賠償。亦即相對人對伊尚負有
    巨額損害賠償債務，本件不應准許相對人發還擔保金，爰請
    求廢棄原裁定，駁回相對人於原法院之聲請云云。
三、按因假執行所提供之擔保金，係備作賠償被告將來本案勝訴
    確定因該假執行不當所受損害之用，是必待無損害發生或債
    權人本案勝訴確定，或就所生之損害已經賠償時，始得謂供
    擔保之原因消滅。
四、查相對人遵原法院95 年度重訴字第347號第一審民事判決，
    就主文第一、二項諭知勝訴部分之返還土地及不當得利金額
    ，依序提供260萬元、6萬元，共計266萬元為擔保金， 並以
    原法院96年度存字第1538號提存事件提存在案；嗣相對人僅
    就返還土地部分聲請強制執行（原法院96 年度執字第20708
    號），抗告人於收到執行法院所發之96年4 月30日執行命令
    後即自動履行返還土地；相對人並未就不當得利債權部分聲
    請強制執行，是上開強制執行事件業已終結；又抗告人針對
    上開第一審判決提起第二審上訴（本院96 年度重上字第244
    號），惟嗣後具狀撤回上訴，該事件於96年6月7日確定在案
    等情，業據相對人提出民事判決、提存書及國庫存款收款書
    、執行命令、民事撤回上訴狀及判決確定證明書等件為證（
    原法院卷第5、6、9-14、19、20頁），並經本院向執行法院
    查詢明確，有公務電話紀錄表足憑（本院卷第10頁）。是本
    件相對人依第一審民事判決勝訴部分提供假執行擔保金，因
    抗告人嗣後撤回上訴，相對人就假執行部分業已獲得勝訴確
    定；且相對人未就抗告人應給付不當得利部分聲請強制執行
    ，則抗告人並未因而受有損害，本件供擔保原因消滅，則相
    對人聲請發還擔保金，應予准許。抗告人雖以：相對人以詐
    欺方式使伊發生財產上損害，另為刑事誣告致伊精神上受損
    ，伊擬向相對人請求賠償云云，均非抗告人因相對人所為假
    執行不當所受之損害，故其所辯，尚非可採。原法院准許相
    對人之聲請，尚無不合，抗告人仍執陳詞提起抗告，為無理
    由，應予駁回。
五、據上論結：本件抗告為無理由，依民事訴訟法第495條之1第
    1項、第449條第1項、第95條、第78條，裁定如主文。
中　　華　　民　　國　　96　　年　　11　　月　　30　　日
                    民事第一庭
                        審判長法　官  張耀彩
　　　 　 　　　　　　　  　　法　官  盧彥如
　　　 　 　　　　　　　  　　法　官  林金吾
正本係照原本作成。
本裁定除以適用法規顯有錯誤為理由，並經本院許可外，不得再
抗告。如提起再抗告，應於收受後10日內委任律師為訴訟代理人
向本院提出再抗告狀。並繳納再抗告費新台幣１千元。
中　　華　　民　　國　　96　　年　　11　　月　　30　　日
                              書記官  張淑芳
